# 关于收入的确信

提问人：bestxulin 时间：2015-08-10 10:08:47
目前有一个客户，从事专利代理业务，向客户收费中包括向政府缴纳的固定规费，请问在收入确认时，应该以合同额全额确认收入，还是以扣除规费后的净额确认收入？我认为，应该以扣除规费后的净额，因为这部分规费其实是代收代付，不是佣金，不属于收入性质，请各位大神赐教呀

回答人：chenyiwei
要看向政府支付该规费应满足的条件是什么，以及相关政府文件明确该规费应由代理机构还是申请人负担等因素。如果是以成功申请专利为支付条件，且相关文件明确该规费的缴纳义务人为申请人而不是中介机构，且金额或比例固定的，则可以按代收代付处理这部分规费，而不是分别确认为收入和成本。